臺灣臺東地方法院刑事判決　　　　　　　 96年度易字第165號
公　訴　人　臺灣臺東地方法院檢察署檢察官
被　　　告　丁○○
　　　　　　　　　　(現另案於臺灣臺東看守所附設觀察勒戒
被　　　告　丙○○
　　　　　　　　　　(現另案於臺灣臺東監獄執行中)
上列被告等因竊盜案件，經檢察官提起公訴 (96年度偵字第599
號)，被告等於本院準備程序進行中就被訴事實為有罪之陳述，
經本院裁定進行簡式審判程序，判決如下：
    主  文
丁○○共同攜帶兇器竊盜，累犯，處有期徒刑玖月，扣案之破壞
剪壹支、手電筒壹支、剪線鉗（含皮帶）壹支及鋸片貳支均沒收
；又攜帶兇器竊盜，累犯，處有期徒刑捌月；又竊盜，累犯，處
有期徒刑伍月。應執行有期徒刑壹年捌月，扣案之破壞剪壹支、
手電筒壹支、剪線鉗（含皮帶）壹支及鋸片貳支均沒收。
丙○○共同攜帶兇器竊盜，累犯，處有期徒刑玖月，扣案之破壞
剪壹支、手電筒壹支、剪線鉗（含皮帶）壹支及鋸片貳支均沒收
；又攜帶兇器竊盜，罪，均累犯，各處有期徒刑捌月。應執行
有期徒刑貳年陸月，扣案之破壞剪壹支、手電筒壹支、剪線鉗（
含皮帶）壹支及鋸片貳支均沒收。
    犯罪事實及理由
一、犯罪事實：
(一)丁○○前於民國93年間因傷害等案件，經本院以93年度易字
    第63號判處有期徒刑3月、3月、4月，應執行有期徒刑9月確
    定；又因違反家庭暴力防治法之傷害案件，經本院以93年度
    簡字第131號判處有期徒刑4月確定，二罪接續執行，於94年
    10月2日縮短刑期執行完畢。丙○○前於87年間，因殺人未
    遂等案件，經最高法院以88年度臺上字第5003號判決就殺人
    未遂部分判處有期徒刑5年2月、就傷害部分判處有期徒刑1
    年2月，應執行有期徒刑6年確定，於90年12月20日假釋並交
    付保護管束，於93年4月22日保護管束期滿未經撤銷假釋，
    以已執行完畢論。
(二)丁○○、丙○○猶不知警惕，基於意圖為自己不法所有之犯
    意聯絡，於95年10月底某日晚間8時許，由丙○○攜帶其所
    有手電筒1支及客觀上具有危險性足供為兇器使用之破壞剪1
    支、剪線鉗 (含皮帶)1 支及鋸片2支，2人一起潛入有富國
    際集團股份有限公司所有，現無人住居之臺東縣臺東市○○
    路九龍金鑽大樓，共同竊取該大樓之電纜線共計133.5公斤
    。嗣於同年11月28日下午某時，由丙○○持向不知情之威聯
    資源回收場負責人蘇麗英變賣，得款新臺幣 (下同)24,030
    元後，2人朋分花用一空。
(三)丁○○復基於意圖為自己不法所有之犯意，先後於：(1)95年
    11月29日上午某時許，攜帶其所有之手電筒、手套及客觀上
    具有危險性足供為兇器使用之破壞剪 (均未扣案)潛入上開
    九龍金鑽大樓，竊取該大樓之電纜線共計14.5公斤，得手後
    即持向不知情之威聯資源回收場負責人蘇麗英變賣，得款2,
    610元；(2)同年12月28日晚上9時許，在同縣臺東市○○街馬
    偕紀念醫院臺東分院之機車停車棚內，見盛郅凱停放之牌照
    號碼PSE-117號重型機車無人看管，持自備之鑰匙 (未扣案)
    啟動該機車引擎後駛離現場。嗣於96年1月月6日下午2時許
    ，為警在臺東市○○路○段59巷8號東方望族大樓前尋獲。
(四)丙○○另基於意圖為自己不法所有之犯意，先後於：(1)95年
    11月中旬某日，攜帶其所有客觀上具有危險性足供為兇器使
    用之鉗子、螺絲起子 (均未扣案)，潛入上開九龍金鑽大樓
    內，竊取電纜線、水龍頭、消防栓蓋等物；(2)95年11月底某
    日，攜帶同上工具潛入上開九龍金鑽大樓內，竊取電纜線；
    (3)95年12月6日某時許，攜帶同上工具潛入上開九龍金鑽大
    樓內，竊取電纜線、防火感應器噴頭等財物。得手後分別持
    向不知情之威聯資源回收場負責人蘇麗英、永鈦商號資源回
    收場負責人謝志揚變賣，分別得款10,260元、10,000餘元，
    所得款項花用一空。嗣經丙○○依警方通知時間於95年12月
    25日到案說明，經其同意後搜索其所使用牌照號碼JJ-2699
    號自小客車，自該自小客車內扣得其所有供竊盜所用之破壞
    剪1支、手電筒1支、剪線鉗1支 (含皮帶)及鋸片2支。
(五)案經臺東縣警察局臺東分局報請臺灣臺東地方法院檢察署檢
    察官偵查起訴。
二、理由：
(一)本件被告丁○○、丙○○所犯均係死刑、無期徒刑、最輕本
    刑為3年以上有期徒刑以外之罪，其等於準備程序中就被訴
    事實為有罪之陳述，經告知簡式審判程序之旨，並聽取公訴
    人及被告2人之意見後，本院認為適宜而依刑事訴訟法第273
    條之1第1項規定，裁定進行簡式審判程序，合先敘明。
(二)認定犯罪事實所憑之證據及理由：
    1.被告丁○○如犯罪事實欄(二)、(三)所示竊取電纜線及PSE-11
      7號重型機車部分：
      (1)被告丁○○於警詢、及本院審理時之自白：證明其於前
        揭時、地，夥同被告丙○○或獨自竊取九龍金鑽大樓內
        電纜線2次及竊取被害人盛郅凱機車之事實。
      (2)證人即共同被告丙○○於警詢、偵查中之證詞：證明被
        告丁○○於前揭時、地，夥同伊或獨自竊取九龍金鑽大
        樓內電纜線及竊取被害人盛郅凱機車之事實。
      (3)證人甲○○於警詢之證詞：證明九龍金鑽大樓遭人竊取
        電纜線之事實。
      (4)證人蘇麗英於警詢之證詞：證明被告丁○○、丙○○於
        前揭時間共同或獨自前往其所經營之威聯資源回收場變
        賣電纜線紅銅前後共計3次之事實。
      (5)證人盛郅凱於警詢之證詞：證明其停放在馬偕紀念醫院
        臺東分院機車停車棚之PSE-117號機車，遭人竊取之事
        實。
      (6)贓物認領保管單3紙：證明PSE-117號重型機車及電纜線
        業經被害人盛郅凱、甲○○領回保管之事實。
      (7)證人蘇麗英提出之舊貨業收購舊貨交易紀錄1份：證明
        被告丁○○、丙○○曾持所竊取之電纜線紅銅至威聯資
        源回收場變賣之事實。
      (8)刑案現場圖1紙及照片25幀：證明被告丁○○與丙○○
        行竊地點及現場情形之事實。
    2.被告丙○○如犯罪事實欄(二)、(四)所示竊取電纜線等財物共
      計4次部分：
      (1)被告丙○○於警詢、偵查中及本院審理時之自白：證明
        伊於前揭時、地，夥同被告丁○○竊取九龍金鑽大樓內
        電纜線紅銅1次及獨自竊取該大樓內電纜線紅銅、水龍
        頭、消防栓蓋、防火感應器噴頭及發電機銅片等財物共
        計4次之事實。
      (2)證人即共同被告丁○○於警詢之證詞：證明伊於前揭時
        、地，夥同被告丙○○竊取九龍金鑽大樓內電纜線1次
        之事實。
      (3)證人甲○○於警詢之證詞：證明九龍金鑽大樓遭人竊取
        電纜線之事實。
      (4)證人蘇麗英、謝志揚於警詢之證詞：證明被告丙○○，
        曾分別持電纜線紅銅、水龍頭等物前往其等所經營之資
        源回收場變賣之事實。
      (5)證人蘇麗英提出之舊貨業收購舊貨交易紀錄1份：證明
        被告丁○○、丙○○曾持所竊取之電纜線紅銅至威聯資
        源回收場變賣之事實。
      (6)刑案現場圖1紙及照片20幀：證明被告丁○○、丙○○
        行竊地點及現場情形之事實。
      (7)扣案工具即破壞剪1支、手電筒1支、剪線鉗1支 (含皮
        帶)、鋸片2支。
    3.由上述各節參互佐證，被告2人自白核與事實相符，應堪
      採信，本件事證明確，被告2人犯行堪以認定，應予依法
      論科。
(三)論罪與量刑：
    1.按刑法第321條第1項第3款之攜帶兇器竊盜罪，係以行為
      人攜帶兇器為其加重條件，此所謂兇器，其種類並無限制
      ，凡客觀上足以對人之生命、身體、安全構成威脅，具有
      危險性之兇器為已足，並不以攜帶之初有行兇之意圖為必
      要，最高法院79年臺上字第5253號判例意旨可資參照。扣
      案之破壞剪、剪線鉗及鋸片等物，均為金屬製品，質地甚
      為堅硬、銳利，均足以傷害人之身體，客觀上具有殺傷力
      ，自均係兇器之一種。是核被告丁○○就犯罪事實欄(二)、
      (三)之(1)該2次犯罪之所為；被告丙○○就犯罪事實欄(二)、
      (四)該4次犯罪之所為，均係犯刑法第321條第1項第3款之攜
      帶兇器竊盜罪 (公訴人就被告丁○○所犯犯罪事實欄(三)之
      (1)之犯行，原起訴法條為刑法第320條第1項之普通竊盜罪
      ，惟於本院96年6月7日審理時，已當庭變更起訴法條)，
      被告丁○○就犯罪事實欄(三)之(2)之所為，係犯刑法第320
      條第1項普通竊盜罪。被告丁○○、丙○○上揭所犯各罪
      ，均係基於個別之犯意而分別起意行竊，均應予分論併罰
      。
    2.被告丁○○、丙○○就犯罪事實欄(二)部分，有犯意聯絡及
      行為分擔，為共同正犯。
    3.被告丁○○、丙○○均有如犯罪事實欄所載論罪科刑執行
      情形，有卷附臺灣高等法院被告前案紀錄表可按，其等受
      有期徒刑執行完畢後5年以內再故意犯本案法定刑為有期
      徒刑之罪，均屬累犯，均應依刑法第47條第1項規定加重
      其刑。
    4.爰審酌被告2人正值盛年，不思正途營生，竟因一己私慾
      而竊取他人電纜線等財物，對社會治安影響甚鉅，並衡其
      犯罪之動機、目的、所竊之電纜線之價值不低，及犯罪後
      均坦承犯行，態度尚佳等一切情狀，分別量處如主文所示
      之刑，並均定其應執行之刑。
    5.扣案之破壞剪1支、手電筒1支、剪線鉗 (含皮帶)1支、鋸
      片2支，為被告丙○○所有供犯本案竊盜罪所用之物，業
      據被告2人供承在卷，爰依刑法第38條第1項第2款宣告沒
      收。至於警方於96年1月5日在丙○○所居住之臺東縣臺東
      市○○路○段59巷8號12樓之12住處內扣得其所有供竊取電
      纜線使用之破壞剪1支、剪線鉗2支、鉗子1支、美工刀1支
      、鋸板2支、小刀2支、手套3支，雖為被告丙○○所有之
      物，惟查無證據可資認定與被告2人犯本案之罪有關；另
      犯罪事實欄(三)之(1)被告丁○○所用之破壞剪、手電筒、手
      套，及犯罪事實欄(三)之(2)所用之機車鑰匙1支，雖係被告
      丁○○所有供犯本案所用之物；犯罪事實欄(四)之螺絲起子
      、鉗子，雖係被告丙○○所有供犯本案所用之物，惟並未
      扣案，且其沒收與否對於預防犯罪及公共利益或公共安全
      之維護，並無絕對影響，為免將來執行困難，爰均不另為
      沒收之諭知。
三、應適用之法條：
    依刑事訴訟法第273條之1第1項、第299條第1項前段、第310
    條之2、第454條，刑法第28條、第320條第1項、第321條第1
    項第3款、第47條第1項、第38條第1項第2款、第51條第5款
    ，刑法施行法第1條之1第1項、第2項前段，判決如主文。
本案經檢察官乙○○到庭執行職務。
中　　華　　民　　國　　96　　年　　6 　　月　　21　　日
                  刑事第二庭    法  官  簡芳潔
以上正本證明與原本無異。
如不服本判決，應於判決送達後10日內向本院提出上訴狀 (須附
繕本)。「勿逕送上級法院」
告訴人或被害人對於判決如有不服具備理由請求檢察官上訴者，
其上訴期間之計算係以檢察官收受判決正本之日期為準。
                                書記官  尹玉琪
中　　華　　民　　國　　96　　年　　6 　　月　　23　　日
附錄論罪科刑法條：
中華民國刑法第320條
意圖為自己或第三人不法之所有，而竊取他人之動產者，為竊盜
罪，處5年以下有期徒刑、拘役或5百元以下罰金。
意圖為自己或第三人不法之利益，而竊佔他人之不動產者，依前
項之規定處斷。
前二項之未遂犯罰之。
中華民國刑法第321條
犯竊盜罪而有左列情形之一者，處6月以上、5年以下有期徒刑：
一  於夜間侵入住宅或有人居住之建築物、船艦或隱匿其內而犯
    之者。
二  毀越門扇、牆垣或其他安全設備而犯之者。
三  攜帶兇器而犯之者。
四  結夥三人以上而犯之者。
五  乘火災、水災或其他災害之際而犯之者。
六  在車站或埠頭而犯之者。
前項之未遂犯罰之。
